【裁判字號】    89,訴,99
【裁判日期】    890608
【裁判案由】    違反槍砲彈藥刀械管制條例
【裁判全文】
臺灣彰化地方法院刑事判決                            八十九年度訴字第九九號
    公  訴  人  臺灣彰化地方法院檢察署檢察官
    被      告  甲○○
                丙○○
右列被告等因違反槍砲彈藥刀械管制條例案件，經檢察官提起公訴（八十八年度偵字
第六０七四號、八七一一號），本院判決如左:
        主  文
甲○○、丙○○均無罪。
        理  由
一、公訴意旨略以：被告丁○○（俟通緝到案後，再予審結）為免其於民國八十八年
    四月二十五日五時二十分許，在彰化縣員林鎮○○路○段三七二巷一五０弄六一
    號被告丙○○住處，持槍毆打乙○○之事遭暴露，乃於該時、地，將其為友人綽
    號「殺手」者所寄藏之具有殺傷力之改造手槍一支及改造子彈三顆，委交被告甲
    ○○帶走丟棄，被告甲○○旋由知情具共同持有犯意聯絡之被告丙○○以機車附
    載前去彰化縣大村鄉○○路三四之一號旁，由被告甲○○將該槍、彈丟棄於草叢
    ，嗣八十八年六月三日十二時二十分許，由被告甲○○偕同警方前往搜獲扣得前
    揭槍、彈，因認被告甲○○、丙○○共同涉有槍砲彈藥刀械管制條例第十一條第
    四款之未經許可，持有可發射子彈具有殺傷力之槍枝罪及同條例第十二條第四項
    未經許可，持有子彈罪（此部分，公訴人於犯罪事實欄中有提起，惟漏引論罪法
    條）云云。
二、按犯罪事實應依證據認之，無證據不得推定其犯罪事實；不能證明被告犯罪者，
    應諭知無罪之判決，刑事訴訟法第一百五十四條、第三百零一條第一項分別定有
    明文。訊之被告甲○○承認受被告丁○○之委託，將前揭彈持之丟棄之事實；被
    告丙○○承認以機車附載被告甲○○持前揭槍、彈前往查獲丟棄等事實，惟二人
    均堅決否認涉有未經許可，持有可發射子彈具有殺傷力之槍枝罪及未經許可，持
    有子彈罪之犯行，並辯稱：其係將之丟棄，並非持有，況前揭槍、彈係置於皮包
    內，渠等丟棄之時，亦不知為何物等語。經查：按槍砲彈藥刀械管制條例第十一
    條第四項所稱未經許可，持有可發射子彈具有殺傷力之槍枝罪及同條例第十二條
    條第四項所稱未經許可，持有子彈罪，係指就可發射子彈具有殺傷力之槍枝或子
    彈為執持占有而言，必須行為人主觀上對前揭槍、彈有執持占有之意思，客觀上
    有足以顯示現其占有物之權利之行為，若不具備二者，當不得以該條罪相繩。本
    件被告甲○○、丙○○二人之行為縱如公訴人所指，亦僅係將前揭槍、彈持之丟
    棄而已，既係持之丟棄，則於主觀上當無持之占有前揭槍、彈之犯意，客觀上更
    是無顯示現其持之占有該槍、彈之行為，故揆諸前開說明，被告甲○○、丙○○
    二人故當不成立未經許可，持有可發射子彈具有殺傷力之槍枝罪及未經許可，持
    有子彈罪，是二人所辯，尚可採信。此外，復查無其他積極證據足資證明被告甲
    ○○、丙○○二人涉有公訴人所指之前開罪名，依首開說明，本件應為無罪之諭
    知，方為適法。
本案經檢察官洪紹文到庭執行職務。
據上論斷，應依刑事訴訟法第三百零一條第一項，判決如主文。
中      華      民      國      八十九      年    六  月    八 日
                                臺灣彰化地方法院刑事第三庭
                                      法      官  洪  志  賢
右正本證明與原本無異。
如不服本判決，應於判決送達後十日內，向本院提出上訴狀（須附繕本）。
                                      法院書記官  邱  柏  滄
中      華      民      國      八十 九     年      六    月    十二    日


司法院資訊處製作；財團法人民間司法改革基金會備份。
